【裁判字號】    89,易,115
【裁判日期】    890816
【裁判案由】    傷害等
【裁判全文】
臺灣宜蘭地方法院刑事判決                          八十九年度易字第一一五號
    公  訴  人  臺灣宜蘭地方法院檢察署檢察官
    被      告  乙○○
右列被告因傷害等案件，經檢察官提起公訴（八十九年度偵字第三六四號），本院判
決如左：
    主  文
乙○○竊盜，處罰金肆仟元。如易服勞役，以佰元折算壹日。
其餘被訴傷害部分公訴不受理。
    事  實
一、乙○○意圖為自己不法之所有，於八十九年一月二十五日七時許，進入甲○○設
    於宜蘭縣壯圍鄉○○路二一六號住處，竊取甲○○所有，內有郵局存摺簿一本、
    提款卡一張吉金戒指一枚之皮包一只，得手後將該竊得之皮包置於其所有之車牌
    號碼ＩＴ─七三八二號自用小貨車上。嗣經警據報循線查獲。
二、案經告訴人甲○○訴由宜蘭縣警察局礁溪分局報請臺灣宜蘭地方法院檢察署檢察
    官偵查起訴。
    理  由
一、訊據被告乙○○固不否認於右揭時地，未經告訴人甲○○同意而取走告訴人所有
    皮包一只之事實，惟矢口否認有何竊盜犯行，辯稱：其與告訴人前為同居關係，
    因前往尋找遺留在告訴人住處之物品未果，始將告訴人之皮包帶走等語。惟查，
    右揭事實，迭據告訴人甲○○指訴綦詳，再衡以經驗法則，被告倘僅係入內尋找
    獲其所遺留該處之物品，自得一併察看告訴人所有之皮包內究有何物，實無庸逕
    行將之皮包取走。從而，被告前揭辯詞，要屬悖離常理，顯係犯後推諉飾卸之詞
    ，不足採信。本件事證明確，其犯行堪以認定。
二、核被告所為，係犯刑法第三百二十條第一項之竊盜罪。審酌被告犯後多所飾卸，
    未見悔意，惡性非輕，為念其係因感情糾葛，一時失慮，致罹刑章，且所竊取之
    財物尚屬輕微，事後亦即返還告訴人等一切情狀，量處如主文所示之刑，並諭知
    易服勞役之折算標準，以資懲儆。
三、至公訴意旨另指被告乙○○未經告訴人甲○○同意而無故進入告訴人住宅，及因
    與告訴人之感情糾紛，憤而持其所有之西瓜刀砍傷告訴人等情，尚涉犯刑法第三
    百零六條第一項無故侵入他人住宅罪及刑法第二百七十七條第一項傷害罪嫌。惟
    按告訴乃論之罪，告訴人於第一審辯論終結前得撤回其告訴。又告訴經撤回者，
    應諭知不受理判決，刑事訴訟法第二百三十八條第一項、第三百零三條第三款分
  別定有明文。又依刑法第三百零八條第一項、同法第二百八十四條第一項規定，
    前揭無故侵入他人住宅罪及傷害罪，均須告訴乃論。茲據被告業已與告訴人達成
    和解，告訴人甲○○並於八十九年五月二十三日到庭撤回告訴，記明筆錄在卷，
    揆諸前揭說明，被告涉犯無故侵入他人住宅罪部分，原應諭知不受理，惟公訴意
    旨認與右開竊盜之論罪科刑事實，為牽連犯之裁判上一罪關係，故不另為不受理
    判決之諭知。又被告所犯傷害罪部分，因係另行起意，而與右開竊盜犯行間，為
    應分論併罰之數罪關係，爰不經言詞辯論，依法逕為不受理判決之諭知。
據上論斷，應依刑事訴訟法第二百九十九條第一項前段、第三百零三條第三款、第三
百零七條，刑法第三百二十條第一項、第四十二條第二項，罰金罰鍰提高標準條例第
一條前段、第二條，判決如主文。本案經檢察官林吉泉到庭執行職務
中    華    民    國      八十九    年        八      月      十六      日
                                臺灣宜蘭地方法院刑事第一庭
                                        審判長法  官  林  明  山
                                              法  官  李  毓  華
                            法  官  陳  嘉  年
右正本證明與原本無異
如不服本判決應於送達後十日內向本院提出上訴狀（應附繕本）
                                              書記官  莊  錫  聰
中    華    民    國      八十九    年        八      月      十七      日
附錄本案論罪科刑法條全文
刑法第三百二十條第一項
意圖為自己或第三人不法之所有，而竊取他人之動產者，為竊盜罪，處五年以下有期
徒刑、拘役或五百元以下罰金。


司法院資訊處製作；財團法人民間司法改革基金會備份。
